臺灣高等法院臺中分院刑事判決
110年度上易字第981號
上  訴  人  
即  被  告  張文龍

                   
　　　　　　　　　　
　　　　　　　　　　000
上列上訴人即被告因加重竊盜案件，不服臺灣彰化地方法院110
年度易字第46號中華民國110年9月29日第一審判決（起訴案號：
臺灣彰化地方檢察署109年度偵緝字第418號），提起上訴，本院
判決如下：
    主  文
上訴駁回。
    犯罪事實
一、張文龍基於意圖為自己不法所有之竊盜犯意，於民國109年5
    月29日凌晨1時39分許，途經彰化縣○○市○○路000號陳主欣住
    處前時，趁四下無人之際，徒手開啟該屋未上鎖之大門後侵
    入之，竊取陳主欣放置在該屋內大門旁椅子上之皮夾內的現
    金新臺幣（下同）5,800元，得手後即離去。嗣因陳主欣於
    同日凌晨3時20分許發覺遭竊後，報警處理，經警調閱監視
    器錄影畫面，循線查悉上情。
二、案經彰化縣警察局彰化分局報告臺灣彰化地方檢察署檢察官
    偵查起訴。
    理  由
壹、證據能力：
一、按被告以外之人於審判外之陳述，雖然不符合刑事訴訟法第
    159條之1至第159條之4之規定，但經當事人於審判程序同意
    作為證據，法院審酌該言詞陳述或書面陳述作成時之情況，
    認為適當者，亦得為證據；當事人、代理人或辯護人於法院
    調查證據時，知有第159條第1項不得為證據之情形，而未於
    言詞辯論終結前聲明異議者，視為有前項之同意。刑事訴訟
    法第159條之5第1項、第2項分別定有明文。查就本判決以下
    所引用被告以外之人於審判外之陳述，檢察官、上訴人即被
    告張文龍（下稱被告）均表示無意見或同意有證據能力（見
    本院卷第69至70頁），本院審酌上開證據資料製作時之情況
    ，尚無違法不當及證明力明顯過低之瑕疵之情形，依上開規
    定，均具有證據能力。
二、非供述證據之物證，或以科學、機械之方式，對於當時狀況
    所為忠實且正確之記錄，性質上並非供述證據，無傳聞法則
    規定之適用，如該非供述證據非出於違法取得，並已依法踐
    行調查程序，即不能謂其無證據能力。本件判決以下引用之
    非供述證據，經本院於審理時依法踐行調查證據程序，與本
    案待證事實具有自然之關聯性，且無證據證明係公務員違法
    取得之物，依法自得作為證據。
貳、認定犯罪事實之證據及理由：
　　訊據被告固坦承有於上開時間，行經被害人陳主欣（下稱被
    害人）上址住處前等情，惟矢口否認有何竊盜犯行，辯稱：
    伊係在被害人門口拾得現金3萬8,000元，而非侵入被害人住
    處竊取現金5,800元云云。經查：
一、上開犯罪事實，業據證人即被害人陳主欣證述明確（見偵卷
    第27至29頁），並有員警職務報告（見偵卷第31頁）、現場
    照片（見偵卷第53至55頁；偵緝卷第73至74頁）及監視器錄
    影畫面（見偵卷第57至69頁；偵緝卷第75至81頁）、彰化縣
    警察局彰化分局109年12月23日彰警分偵字第1090054537號
    函所檢附依監視器錄影畫面標示被告行走路線暨監視器位置
    圖（見偵緝卷第69至71頁）、現場監視器錄影光碟（見原審
    卷第75頁及證物袋）、原審勘驗筆錄（見原審卷第153至155
    頁）在卷可憑，堪信屬實。
二、被告雖以前詞置辯，惟查：
　㈠本案之查獲經過，乃被害人於109年5月29日凌晨3時20分許發
    現遭竊即報警處理，經警調閱被害人住處周遭於案發時之監
    視器錄影畫面比對後，發覺被告於案發時之形跡可疑，因而
    循線查獲，此有被害人證述（見偵卷第27至29頁）及員警職
    務報告（見偵卷第31頁）可稽。而經原審勘驗案發時【監視
    器畫面顯示日期為2020/05/29】之現場監視錄影畫面結果，
    可知（見原審卷第153至155頁之勘驗筆錄）：
　　①【時間：凌晨1:35:43】
　　　被告出現在畫面道路上，由畫面左方走向畫面右方，面朝
      其右方觀看。
　　②【時間：凌晨1:35:56】
　　　被告行走的速度略微放緩，面持續朝其右方觀看，該右處
      為被害人之住所。
　　③【時間：凌晨1:36:5】
　　　被告折返往來時的方向前進，面朝前方觀看。
　　④【時間：凌晨1:36:8】
　　　被告轉頭看向其左處被害人之住所後持續往前走。
　　⑤【時間：凌晨1:36:18】
　　　被告停下站立，面朝前方觀看。
　　⑥【時間：凌晨1:36:20】
　　　被告再次折返往被害人住所方向前進。
　　⑦【時間：凌晨1:36:31】
　　　被告行進至被害人住所前方時，行進速度放緩，且面朝其
      右方觀看，該右處為被害人之住所。
　　⑧【時間：凌晨1:36:40】
　　　被告消失在畫面中。
　　⑨【時間：凌晨1:36:48-53】
　　　在畫面右方兩柱中，可看到被告的身影。
　　⑩【時間：凌晨1:37:22-25】
　　　在畫面右方兩柱中，可看到被告的身影。
　　⑪【時間：凌晨1:37:36至凌晨1:38:8】
　　　被告出現在畫面右方之自用小貨車旁，持續由畫面右方走
      向畫面左方，面朝其左方觀看，該左處為被害人之住所，
      直至消失在畫面中。
　　⑫【時間：凌晨1:38:53】
　　　被告出現在畫面道路上，由畫面左方走向畫面右方，面朝
      其右方觀看。
　　⑬【時間：凌晨1:39:13-18】
　　　被告行走至被害人之住所前，面朝被害人住所觀看後，轉
      身走進被害人住所之走廊處直至消失在畫面。
　　⑭【時間：凌晨1:39:36】
　　　被告自凌晨1:39:19消失在畫面17秒後，至凌晨1:39:36再
      次出現在畫面中，由被害人住所之走廊處往道路的方向前
      進。
　　⑮【時間：凌晨1:39:41】
　　　被告停佇於被害人住所走廊與道路之交接處，面朝道路方
      向觀看。
　　⑯【時間：凌晨1:39:50-54】
　　　被告轉身走進被害人住所之走廊處直至消失在畫面。
　　⑰【時間：凌晨1:42:5-16】
　　　被告自凌晨1:39:54消失在畫面2分11秒後，至凌晨1:42:5
      再次出現在畫面中，由被害人住所之走廊處往道路的方向
      前進，至道路後右轉朝畫面右方前進。
　　⑱【時間：凌晨1:42:19】
　　　被告出現在畫面右方的走廊處後消失在畫面。
　　⑲【時間：凌晨1:43:24】
　　　被告再次出現在其消失之畫面右方的走廊處，依循原路來
      回走動。
　　⑳【時間：凌晨1:43:54-58】
　　　被告再次折返走進被害人住所之走廊處直至消失在畫面。
　　㉑【時間：凌晨1:44:06-17】
　　　被告自凌晨1:43:58消失在畫面8秒後，至凌晨1:44:6再次
      出現在畫面中，由被害人住所之走廊處往道路的方向前進
      ，至道路後右轉朝畫面右方前進，再轉向走廊處後消失在
      畫面，直至凌晨1:59:52均未見被告再次出現在畫面中。
　㈡由上開勘驗結果顯示，被告於深夜凌晨之際，在被害人住處
    前方道路來回徘徊之時間近10分鐘，期間被告不時朝被害人
    住處觀望，甚至連續3次往返步行至被害人住處前，走進被
    害人住處騎樓走廊直至消失於畫面，停留時間分別為17秒【
    上開原審勘驗結果⑬、⑭】、2分11秒【上開原審勘驗結果⑯、
    ⑰】、8秒【上開原審勘驗結果⑳、㉑】，此與一般竊嫌通常會
    於犯案前先確認行竊地點周遭環境之情相符。
　㈢被害人住處騎樓走廊處兩側均堆滿雜物，阻隔兩側通行，倘
    非刻意前往，一般人顯無可能行經被害人住處騎樓走廊而途
    經被害人住處門口處，此有現場照片（見偵卷第53頁；偵緝
    卷第73頁）及監視器錄影畫面（見偵卷第61至65頁；偵緝卷
    第77至79頁）在卷可憑。是被告所辯：伊是途經被害人住處
    門口而撿到錢云云，顯與卷證資料不符，已難認可採。酌以
    被告於深夜凌晨之際，在被害人住處前方道路來回徘徊逗留
    將近10分鐘之久，一再朝被害人住處觀望，接連3次往返步
    行至被害人住處前，走進被害人住處騎樓走廊直至消失於畫
    面，在該處停留駐足17秒、2分11秒及8秒，有如前述，足見
    被告確有前往被害人住處之情，且被害人遭竊之現金5,800
    元是放在皮夾內，而該皮夾是放置在被害人住處屋內大門旁
    的椅子上，此據被害人證述明確（見偵卷第28頁），並有現
    場照片（見偵卷第55頁；偵緝卷第74頁）在卷可稽，足證被
    告確係侵入被害人住處行竊，被告所辯：伊只是在門口撿到
    現金云云，顯與前揭事證不符，尚難採憑。　　
三、綜上所述，被告前揭所辯，不足採信，本案事證明確，被告
    上開侵入住宅竊盜之犯行，堪可認定，應依法論科。　
參、論罪及累犯之說明：
一、核被告所為，係犯刑法第321條第1項第1款之侵入住宅竊盜
    罪。
二、被告前曾因詐欺案件，經臺灣臺中地方法院以106年度易字
    第2902號判決判處有期徒刑4月確定，經入監服刑，甫於107
    年9月30日因縮刑期滿執行完畢等情，有臺灣高等法院被告
    前案紀錄表在卷可參。被告受前揭徒刑執行完畢後5年內，
    故意再犯本案有期徒刑以上之罪，為累犯，經斟酌被告於受
    前揭徒刑執行完畢後未滿2年，即再為本案犯行，足見其對
    刑罰反應力顯然薄弱，又其本案所為侵入住宅竊盜犯行，侵
    害他人財產法益，惡性非輕，且因此加重其所犯侵入住宅竊
    盜罪之最低本刑，並不致生行為人所受之刑罰超過其所應負
    擔罪責及其人身自由因此有遭受過苛之侵害，而不符憲法罪
    刑相當原則或牴觸憲法第23條比例原則之情形，應依刑法第
    47條第1項規定加重其刑。
肆、上訴駁回之說明：
    原審經審判結果，以被告侵入住宅竊盜犯行罪證明確，適用
    刑法第321條第1項第1款、第47條第1項、第38條之1第1項前
    段、第3項，刑法施行法第1條之1第1項等規定，並審酌被告
    曾數次因竊盜案件，經法院判處罪刑（見卷附臺灣高等法院
    被告前案紀錄表），素行不佳，卻仍不思循正途賺取財物反
    為本案竊盜犯行，破壞社會治安，影響他人財產之安全，惡
    性非輕，衡以被告犯後否認犯行之犯後態度，暨被告之犯罪
    手段、生活狀況、所造成之損害及其智識程度為國中畢業等
    一切情況，量處有期徒刑10月，並就未扣案之犯罪所得現金
    5,800元宣告沒收，及諭知於全部或一部不能沒收或不宜執
    行沒收時，追徵其價額。經核原審就此部分之認事用法，並
    無違誤，量刑及沒收（詳後述）亦屬妥適，應予維持。綜上
    ，被告猶執前詞提起上訴否認上開侵入住宅竊盜犯行，尚非
    可採，其上訴為無理由，應予駁回。
伍、沒收與否之說明：
　　被告所竊得現金5,800元，為被告之犯罪所得，雖未扣案，
    仍應依刑法第38條之1第1項前段、第3項之規定，宣告沒收
    ，於全部或一部不能沒收或不宜執行沒收時，追徵其價額。
據上論結，應依刑事訴訟法第368條，判決如主文。
本案經檢察官詹雅萍提起公訴，檢察官謝謂誠到庭執行職務。
中　　華　　民　　國　　111 　年　　1 　　月　　20　　日
                  刑事第四庭    審判長法　官  蔡名曜
                                      法　官  邱鼎文
                                      法　官  黃玉琪
以上正本證明與原本無異。
不得上訴。
                                      書記官  林姿妤

中　　華　　民　　國　　111 　年　　1 　　月　　20　　日